Sebastián Guanque

Desarrollador Web Frontend | Técnico en Seguridad e Higiene Neuquén, Argentina · +54 299 611 3705 · guanquesebastian@gmail.com · linkedin.com/in/guanquesebastian · sebastianguanque.dev.ar

Perfil Profesional

Desarrollador Web Frontend con formación en Análisis de Sistemas. Busco un rol activo en el desarrollo de proyectos web. Me especializo en la creación de experiencias web intuitivas y accesibles, utilizando HTML, CSS, JavaScript y Vue.js. Estoy comprometido con prácticas de testing y control de versiones con Git. Mis más de 4 años de experiencia en capacitación y comunicación complementan mi perfil con sólidas habilidades de trabajo en equipo y claridad técnica.

Proyectos Destacados

RecetIA

- Aplicación web que genera recetas personalizadas a partir de ingredientes y tipo de comida.
- Implementada con Vue.js y consumo de API de inteligencia artificial.
- Incluye testing unitario e integración, además de pruebas end-to-end con Playwright.

Testclado

- Aplicación web para medir la velocidad y precisión al escribir, mostrando estadísticas detalladas.
- Permite verificar el funcionamiento de teclas y mejorar la práctica de mecanografía.
- Construida con HTML, CSS y JavaScript Vanilla.

Experiencia Profesional

Capacitación de Extintores | Neuquén, Argentina (Junio 2021 - Diciembre 2023)

- Desarrollé e impartí capacitaciones sobre prevención y respuesta ante incendios.
- Instruí a más de 100 empleados en el uso de extintores y planes de evacuación.

Pasantía – Obra de Construcción | Neuquén, Argentina (Abril 2017 – Julio 2018)

- Supervisión y capacitación en el uso de equipos de protección personal (EPP).
- Implementación de buenas prácticas de seguridad en obra.

Educación

Instituto Provincial de Estudios Superiores – Analista de Sistemas (Enero 2020 - Diciembre 2022)
Instituto Panamericano de Estudios Superiores – Seguridad, Higiene y Gestión Ambiental (Enero 2016 - Diciembre 2019)

Competencias

Técnicas: HTML5, CSS3, JavaScript (Vanilla), Vue.js, Testing e2e con Playwright, Git y control de versiones,

Accesibilidad y performance web

Blandas: Resolución de problemas, Trabajo en equipo, Comunicación efectiva, Aprendizaje continuo